臺灣臺北地方法院行政訴訟判決
111年度交字第16號
原      告  黎俊廷  

被      告  臺北市交通事件裁決所

代  表  人  蘇福智  
上列當事人間交通裁決事件，原告不服被告如附表所示之裁決，
提起行政訴訟，本院判決如下：
    主  文
一、原告之訴駁回。
二、訴訟費用新臺幣300元由原告負擔。
    事實及理由
一、程序部分：
    本件係因原告不服被告開立如附表所示裁決書（下合稱原處
    分）而提起行政訴訟，核屬行政訴訟法第237條之1第1項第1
    款規定之交通裁決事件，因卷證資料明確，爰依同法第237
    條之7規定，不經言詞辯論，逕行裁判。
二、爭訟概要：
　  原告所有車牌號碼000-000號普通輕型機車（下稱系爭機車
    ），於附表所示時間停放在臺南市歸仁區歸仁十二路與歸仁
    大道口人行道上（下稱系爭地點），經民眾於附表所示之日
    期檢具影片向臺南市政府警察局歸仁分局（下稱舉發機關）
    提出檢舉，舉發機關大潭派出所員警查證後，認原告有「在
    禁止臨時停車處所停車」之違規行為，遂於如附表所示之日
    期製發如附表所示之舉發違反道路交通管理事件通知單（下
    合稱舉發通知單）予以舉發。嗣被告審認原告有上開違規事
    實，遂依道路交通管理處罰條例（下稱道交條例）第56條第
    1項第1款規定開立原處分，各裁處原告罰鍰新臺幣（下同）
    900元，並均於民國110年11月29日送達原告。原告不服，於
    110年12月24日提起行政訴訟。嗣被告經本院送達起訴狀繕
    本重新審查後，將原處分之罰鍰金額「900元」均更正為「6
    00元」，並將更正之裁決書均於111年3月7日重新送達予原
    告。
三、原告起訴主張及聲明：
  ㈠主張要旨：
　　原告現為臺灣大學醫學博士生三年級，在學期間隔一週或二
    周之星期六、日會去南部上課，其餘時間在臺北校區上課。
    系爭機車為原告在南部之代步車，原告有將系爭機車停放在
    機車格內，應係他人將系爭機車擠出原停放之機車格。另檢
    舉人用類似照片間隔5日再告發，舉發機關應調查檢舉人身
    分，及所照相之底片是否連續拍得或隔5日拍得，以昭公信
    。　　
　㈡聲明：原處分撤銷。
四、被告答辯及聲明：
　㈠答辯要旨：
　⒈經檢視採證照片，系爭機車停放之路段，確實有劃設機車停
    車格位，且該停車格線上之白漆一般人依肉眼觀之，足可清
    楚判斷該處繪有機車停車格位，且經重新檢視採證照片，可
    知系爭機車確實是停放在非柏油路面之磚道人行道，客觀上
    足認係專供行人行走之地面道路。原告將系爭機車停放於人
    行道，係屬道交條例所稱得供公眾通行之「道路」範圍，即
    設置為人行道供公眾通行，依法自屬道路範圍，原告業已違
    反道路交通安全規則所規範之禁止臨時停車處所不得停車之
    規定。
　⒉另本案原告雖表示「機車遭人不明原因被移出停車格」一節
    ，然就此部分之主張即屬有利於己之事實，惟原告並未提出
    違規日當天未於禁止臨時停車處所路段停車等相關證據資料
    足資佐證或供調查，則被告或舉發機關實難認原告此部分之
    主張為真實，因此無從為有利於原告之認定。
　㈡聲明：駁回原告之訴。　
五、本院之判斷：　　　　
  ㈠如爭訟概要欄所載之事實，除後述之爭點外，其餘為兩造所
    不爭執，並有舉發通知單（見本院卷第151、165頁）、機車
    車籍資料（見本院卷第79頁）、原處分（見本院卷第131、1
    33、135、137頁）及送達證書（見本院卷第134、138、195
    頁）在卷可稽，堪以認定。
　㈡按汽車駕駛人停車時，有在禁止臨時停車處所停車之情形者
    ，處600元以上1,200元以下罰鍰，道交條例第56條第1項第1
    款定有明文。又汽車停車時，在禁止臨時停車處所不得停車
    ，道路交通安全規則第112條第1項第1款亦有明定。
　㈢經查，系爭機車於如附表所示之時間停放在系爭地點，未停
    放在停車格之內等情，有採證照片附卷可佐（見本院卷第15
    5至161頁、第169至175頁），足認原告於前揭時、地有「在
    禁止臨時停車處所停車」之違規行為。是被告據此裁罰原告
    ，並無違誤。
　㈣原告雖主張其將系爭機車停放在機車格內，應係他人將系爭
    機車擠出原停放之機車格云云，然原告並未提出任何證據證
    明系爭機車確遭人移動至停車格外之事實，故礙難對其為有
    利之認定。原告另主張檢舉人用類似照片間隔5日再告發，
    舉發機關應調查檢舉人身分，以及所照相之底片是否連續拍
    得或隔5日拍得云云，惟觀諸上開採證照片，可見係於不同
    時間拍攝，且拍攝角度及附近停放車輛均明顯不同，並非同
    一照片，又本件檢舉人於111年2月23日接受臺南市政府警察
    局歸仁分局大潭派出所員警詢問時陳稱：當時係用手機檢舉
    該車輛違規停車，手機為iPhone XR，拍攝時間是正確的，
    因為手機上的時間有開啟自動設定功能等語，有舉發機關11
    1年3月1日函暨所附談話紀錄（見本院卷第101至103頁）附
    卷可參，足認上開採證照片顯示之日期時間確係本件違規行
    為之日期時間。是原告前揭主張，均不可採。
  ㈤本件判決基礎已臻明確，兩造其餘攻擊、防禦方法及訴訟資
    料經本院審酌後，核與判決結果不生影響，無一一論述之必
    要，併此敘明。
六、結論：
　　原處分認事用法並無違誤，原告訴請撤銷原處分為無理由，
    應予駁回。至本件裁判費為300元，應由敗訴之原告負擔，
    爰確定第一審訴訟費用額如主文第2項所示。　
中　　華　　民　　國　　111 　年　　4 　　月　　21    日
　　　　　　　　　行政訴訟庭　法　官　邱士賓
上為正本係照原本作成。
如不服本判決，應於送達後20日內，向本院提出上訴狀並表明上
訴理由（原判決所違背之法令及其具體內容或依訴訟資料可認為
原判決有違背法令之具體事實)，其未載明上訴理由者，應於提
出上訴後 20 日內向本院補提理由書（上訴狀及上訴理由書均須
按他造人數附繕本，如未按期補提上訴理由書，則逕予駁回上訴
），並應繳納上訴裁判費新臺幣 750 元。
中　　華　　民　　國　　111 　年　　4 　　月　　21    日
                              書記官  李  欣

附表：
編號 裁決書開立日期及字號 違規時間 舉發通知書製發日期及字號 檢舉日期 1 110年11月26日 北市裁催字第22-SK0000000號 109年10月6日晚間10時49分許 109年10月30日 南市警交字第SK0000000號 109年10月9日  2 110年11月26日 北市裁催字第22-SK0000000號 109年10月13日下午3時13分許 109年11月7日 南市警交字第SK0000000號 109年10月14日 

訴訟費用計算書
項　　　　目　　　　　　　金　額（新臺幣）　　備　註
第一審裁判費　　　　　　　　300元
合        計　　　　　　　　300元